【裁判字號】    97,審訴,2509
【裁判日期】    971107
【裁判案由】    毒品危害防制條例
【裁判全文】
臺灣桃園地方法院刑事判決            97年度審訴字第2509號
公  訴  人  臺灣桃園地方法院檢察署檢察官
被      告  甲○○
指定辯護人  本院公設辯護人  陳瑞明
上列被告因違反毒品危害防制條例案件，經檢察官提起公訴（97
年度毒偵字第4183號），嗣被告於準備程序進行中為有罪之陳述
，經本院合議庭裁定由受命法官獨任進行簡式審判程序後，聲請
改依協商程序而為判決，本院判決如下：
    主  文
甲○○施用第一級毒品，累犯，處有期徒刑拾月，扣案之海洛因
柒包連同包裝袋柒只（合計毛重貳點柒陸公克）均沒收銷燬之，
注射針筒壹支沒收。
    事實及理由
一、本件被告所犯係死刑、無期徒刑或最輕本刑為3 年以上有期
    徒刑以外之罪，其於準備程序中就被訴事實為有罪之陳述，
    經本院告知簡式審判程序之旨，並聽取公訴人、被告及辯護
    人之意見後，爰依刑事訴訟法第273 條之1 第1 項規定合議
    裁定由受命法官獨任進行簡式審判程序。
二、被告甲○○前有違反廢止前肅清煙毒條例、廢止前麻醉藥品
    管理條例、竊盜、毒品危害防制條例等前科，其中於民國90
    年間，因施用毒品案件，經本院以90年度訴字第549 號判決
    判處有期徒刑10月確定；又於91年間，因施用毒品案件，經
    本院以91年度訴字第1264號判決判處有期徒刑10月確定，2
    罪接續執行，於93年8 月11日縮短刑期假釋出監並付保護管
    束，迄於93年9 月15日保護管束期滿，假釋未經撤銷，視為
    執行完畢。又於94年間，因施用毒品案件，經本院以94年度
    訴字第1420號判決判處有期徒刑1 年確定；另於94年間，因
    施用毒品案件，經本院以95年度訴字第89號判決判處有期徒
    刑1 年2 月確定；再於95年間，因施用毒品案件，經本院以
    95年度簡上字第209 號判決判處有期徒刑6 月確定，後2 罪
    經本院以96年度聲減字第127 號裁定減刑為有期徒刑7 月、
    3 月，定應執行有期徒刑9 月又15日確定，與前開有期徒刑
    1 年接續執行，於96年11月11日縮刑期滿執行完畢（均構成
    累犯）。
三、另被告曾於87年間因施用毒品案件，經本院以87年度毒聲字
    第1015號、第2190號裁定送觀察、勒戒後，認有繼續施用毒
    品傾向，復經本院以87年度毒聲字第2514號裁定令入戒治處
    所施以強制戒治，因其戒治成效經評定為合格，復經本院裁
    定停止戒治，於88年3 月17日停止戒治出所並付保護管束，
    嗣經本院以88年度毒聲字第6577號裁定撤銷停止戒治，並令
    入戒治處所施以強制戒治，而於89年4 月25日執行完畢釋放
    出所，由臺灣桃園地方法院檢察署檢察官於89年7 月14日以
    89年度戒偵字第376 號為不起訴處分確定。又於89年間，因
    施用毒品案件，經本院以89年度毒聲字第7729號裁定令入戒
    治處所施以強制戒治，因其戒治成效經評定為合格，復經本
    院裁定停止戒治，於91年3 月1 日強制戒治期滿，並經本院
    以90年度訴字第549 號判決判處有期徒刑10月確定。再於91
    年間，因施用毒品案件，經本院以91年度毒聲字第657 號裁
    定令入戒治處所施以強制戒治，因其戒治成效經評定為合格
    ，復經本院裁定停止戒治，於92年3 月12日強制戒治期滿，
    並經本院以91年度訴字第1264號判決判處有期徒刑10月確定
    。又五年內之94年間，經本院以94年度訴字第1420號判決判
    處有期徒刑1 年確定。詎猶不知悔改，明知海洛因係業經公
    告列為毒品危害防制條例第2 條第2 項第1 款之第一級毒品
    ，不得非法持有、施用，竟基於施用第一級毒品海洛因之犯
    意，於97年7 月18日21時許，在桃園縣桃園市○○路69巷13
    號住處內，施用第一級毒品海洛因1 次。嗣於97年7 月18日
    21時30分許，在上址為警查獲，並扣得第一級毒品海洛因7
    包連同包裝袋7 只（合計毛重2.76公克）及其所有供（但非
    專供）施用毒品海洛因所用之注射針筒1 支。案經桃園縣政
    府警察局桃園分局報請臺灣桃園地方法院檢察署檢察官偵查
    後起訴。
四、證據名稱：
  (一)被告於警詢、偵訊及本院準備程序中之自白。
  (二)台灣檢驗科技股份有限公司濫用藥物檢驗報告暨桃園縣政府
    警察局桃園分局被採尿人尿液暨毒品真實姓名與編號對照表
    、桃園縣政府警察局桃園分局青溪派出所查獲毒品危害防制
    條例「毒品」初步鑑驗報告單各1 份附卷可稽。
  (三)海洛因7 包連同包裝袋7 只（合計毛重2.76公克）、注射針
    筒1 支扣案可資佐證。
五、本件經檢察官與被告於審判外達成協商之合意且被告已認罪
    ，其合意內容為：就其施用第一級毒品部分，被告願受科刑
    範圍為有期徒刑10月。經查，上開協商合意並無刑事訴訟法
    第455 條之4 第1 項所列情形之一，檢察官聲請改依協商程
    序而為判決，本院爰不經言詞辯論，於協商合意範圍內為協
    商判決，合予敘明。
六、扣案之海洛因7 包連同包裝袋7 只（合計毛重2.76公克），
    經桃園縣警察局桃園分局青溪派出所初步鑑驗係屬海洛因，
    有初步鑑驗報告單1 紙在卷可稽，足認上開扣案物品確係第
    一級毒品海洛因無誤，均應依毒品危害防制條例第18條第1
    項前段規定，沒收銷燬之；包裹第一級毒品海洛因之包裝袋
    與前開海洛因毒品無從完全剝離，併依毒品危害防制條例第
    18條第1 項前段規定，沒收銷燬之。又扣案之注射針筒1 支
    係被告所有，供其施用（但非專供）第一級毒品海洛因所用
    之物，業據被告供明在卷，應依刑法第38條第1 項第2 款規
    定，宣告沒收。
七、應適用之法條：刑事訴訟法第273 條之1 第1 項、第455 條
    之4 第2 項、第455 條之8 ，毒品危害防制條例第10條第1
    項、第18條第1 項前段，刑法第11條、第47條第1 項、第38
    條第1 項第2 款。
八、本判決除有刑事訴訟法第455 條之4 第1 項第1 款、第2 款
    、第4 款、第6 款、第7 款所定情形之一，或違反同條第2
    項規定者外，不得上訴。
九、如不服本件判決，得自收受判決送達之日起10日內，向本院
    提出上訴書狀，上訴於第二審法院。
本案經檢察官潘怡華到庭執行職務。
中    華    民    國    97    年    11    月    7     日
                  刑事庭    法  官  徐  培  元
以上正本證明與原本無異。
                            書記官  楊  美  慧
中    華    民    國    97    年    11    月    7     日
附錄本件論罪科刑法條：
毒品危害防制條例第10條
施用第一級毒品者，處六月以上五年以下有期徒刑。
施用第二級毒品者，處三年以下有期徒刑。


司法院資訊處製作；財團法人民間司法改革基金會備份。
